臺灣桃園地方法院刑事判決　　　　　　　94年度訴字第1126號
公　訴　人　臺灣桃園地方法院檢察署檢察官
被　　　告　甲○○
　　　　　　　　　　（另案臺灣桃園看守所羈押中）
選任辯護人　江松鶴　律師
上列被告因毒品危害防制條例案件，經檢察官提起公訴（94年度
毒偵字第1860號）及移送併案審理（94年度毒偵字第2949、2931
、3959號），被告於本院準備程序進行中，就被訴事實為有罪之
陳述，經本院告知簡式審判程序意旨，並聽取公訴人及被告之意
見後，本院合議庭裁定依簡式審判程序審理，本院判決如下：
    主  文
甲○○連續施用第一級毒品，處有期徒刑拾月；扣案如附表編號
1 、2 、4 所示第一級毒品海洛因均沒收銷毀之。
    事  實
一、甲○○前因施用毒品案件，經法院先後裁定送觀察、勒戒及
    強制戒治後，於民國90年7 月25日停止強制戒治付保護管束
    出戒治所，91年2 月19日保護管束期滿，由臺灣桃園地方法
    院檢察署檢察官以91年度戒偵字第126 號為不起訴處分在案
    。詎猶未戒除毒癮，於強制戒治執行完畢後5 年內，復基於
    施用第一級毒品海洛因之概括犯意，(1)、自93年11月間某日
    起至同94年3 月21日止，以平均每星期施用3 次頻率，在桃
    園縣龍潭鄉○○村○○鄰○○路441 號住處、桃園縣龍潭鄉、
    大溪鎮、桃園市○○路旁其駕駛小客車內，連續施用毒品海
    洛因多次。(2)、94年5 月13日在其上址住處，施用毒品海洛
    因1 次。(3)、94年5 月17日在其上址住處，施用毒品海洛因
    1 次。(4)、94年5 月24日在臺北市大同區○○○路235 巷5
    號，施用毒品海洛因1 次。嗣先後於如附表編號1 至4 所示
    時、地為警查獲。並扣得如附表編號1 、2 、4 所示第一級
    毒品海洛因。
二、案經桃園縣政府警察局楊梅、平鎮、大溪分局報告臺灣桃園
    地方法院檢察署檢察官偵查起訴及移送併辦、暨臺北市政府
    警察局士林分局報告臺灣士林地方法院檢察署檢察官呈請臺
    灣高等法院檢察署核轉台灣桃園地方法院檢察署檢察官移送
    併辦。
    理  由
一、程序部分：本件被告所犯係死刑、無期徒刑或最輕本刑為三
    年以上有期徒刑以外之罪，其於準備程序中就被訴事實為有
    罪之陳述，經本院告知簡式審判程序之旨，並聽取當事人意
    見後，經本院合議庭依刑事訴訟法第273 條之1 第1 項規定
    裁定由受命法官獨任進行簡式審判程序，合先敘明。
二、上開犯罪事實，業經被告甲○○於審理時坦承不諱。又被告
    為警於上述一、(1)時地查獲，採驗尿液送鑑定結果，確呈嗎
    啡（施用毒品海洛因代謝物為嗎啡）陽性反應，有桃園縣政
    府警察局楊梅分局被採尿人姓名編號對照表、搜索扣押筆錄
    、扣押物品目錄表、台灣尖端先進生技醫藥股份有限公司濫
    用藥物檢驗報告各1 份附卷可稽。且現場查獲不明白粉5 小
    包經送鑑定結果，確係第一級毒品海洛因（數量、鑑定書文
    號詳如附表編號1 所示，見臺灣桃園地方法院檢察署94年毒
    偵字第1860號卷第26、32、34、54、62頁）。被告為警於上
    述一、(2)時地查獲，採驗尿液送鑑定結果，確呈嗎啡陽性反
    應，有桃園縣政府警察局平鎮分局被採尿人姓名編號對照表
    、搜索扣押筆錄、扣押物品目錄表、台灣尖端先進生技醫藥
    股份有限公司濫用藥物檢驗報告各1 份附卷可稽。且現場查
    獲不明白粉1 小包經送鑑定結果，確係第一級毒品海洛因（
    數量、鑑定書文號詳如附表編號2 所示，見臺灣桃園地方法
    院檢察署94年毒偵字第2949號卷第24、26、29、44、51頁）
    。被告為警於上述一、(3)時地查獲，採驗尿液送鑑定結果，
    確呈嗎啡陽性反應，有桃園縣政府警察局大溪分局被採尿人
    姓名編號對照表、台灣尖端先進生技醫藥股份有限公司濫用
    藥物檢驗報告各1 份附卷可稽（見臺灣桃園地方法院檢察署
    94 年 毒偵字第2931號卷第13、43頁）。被告為警於上述一
    、(4)時地查獲，採驗尿液送鑑定結果，確呈嗎啡陽性反應，
    有臺北市政府警察局士林分局濫用藥物尿液檢驗檢體監管紀
    錄表、搜索扣押筆錄、扣押物品目錄表、台灣檢驗科技股份
    有限公司濫用藥物尿液檢驗報告各1 份附卷可稽。且現場查
    獲不明白粉7 小包經送鑑定結果，確係第一級毒品海洛因（
    數量、鑑定書文號詳如附表編號4 所示，見臺灣士林地方法
    院檢察署94年毒偵字第1121號卷第24、27頁、臺灣桃園地方
    法院檢察署94年毒偵字第3959號卷第10、19、27頁）。足見
    上揭犯罪事實，除被告不利於己自白外，並有上述補強證據
    足佐，堪認被告自白與事實相符。復查被告已曾因施用毒品
    案件，經法院先後裁定送觀察、勒戒及強制戒治後，於民國
    90 年7月25日停止強制戒治付保護管束出戒治所，91年2 月
    19 日 保護管束期滿，由臺灣桃園地方法院檢察署檢察官以
    91年度戒偵字第126 號為不起訴處分確定乙節，有該不起訴
    處分書、臺灣高等法院被告前案紀錄表、臺灣桃園地方法院
    檢察署刑案資料查註紀錄表各1 份附卷可按，被告於強制戒
    治執行完畢後5 年內，再犯毒品危害防制條例第10條之罪，
    可堪認定。綜述，本件事證已明，被告犯行洵堪認定。
三、核被告所為，係犯毒品危害防制條例第10條第1 項施用第一
    級毒品罪。其持有第一級毒品海洛因之低度行為，應為施用
    之高度行為吸收，不另論罪。被告先後多次施用第一級毒品
    之行為，時間緊接，方法相同，觸犯構成要件相同之罪，顯
    係基於概括犯意為之，為連續犯，應依連續犯之規定，論以
    一施用第一級毒品罪，並加重其刑。公訴人雖未就被告上揭
    事實一、(2)、(3)、(4)施用第一級毒品海洛因犯行提起公訴，
    惟此部分犯行，與經公訴人提起公訴並經論罪科刑之被告施
    用第一級毒品犯行，有連續犯裁判上一罪關係，為起訴效力
    所及，本院自得加以審理，併此敘明。爰審酌被告犯罪動機
    、目的、犯行期間及次數，已曾因施用毒品犯行受強制戒治
    處分，尚未能知所警惕，戒除施毒劣習，足徵其沈溺毒癮頗
    深，惡性尚重暨犯後坦承犯行之態度，及檢察官求處有期徒
    刑10月，本院綜合全案情節認為適當等一切情狀，量處如主
    所示之刑。扣案如附表編號1 、2 、4 所示第一級毒品海洛
    因（包裝袋與毒品無法析離），均為查獲之毒品，應依毒品
    危害防制條例第18條第1 前段宣告沒收銷毀之。
據上論斷，應依刑事訴訟法第273 條之1 第1 項、第299 條第1
項前段，毒品危害防制條例第10條第1 項、第18條第1 前段，刑
法第11條前段、第56條，判決如主文。
本案經檢察官趙燕利到庭執行職務。
中　　華　　民　　國　　94　　年　　10　　月　　21　　日
                  刑事第五庭    法　官　邱滋杉
以上正本證明與原本無異。
如不服本判決，應於送達後10日內，向本院提出上訴狀（應附繕
本），上訴於臺灣高等法院。
                                書記官　高文靜
中　　華　　民　　國　　94　　年　　10　　月　　21　　日
附表
┌───┬──────┬──────┬───────┬─────────┐
│編號  │扣案物品名稱│數        量│鑑定書文號及處│扣案日期、地點及卷│
│      │            │            │理情形        │宗出處            │
├───┼──────┼──────┼───────┼─────────┤
│一    │第一級毒品海│5 小包（起訴│(1)法務部調查局│(1)94年3 月21日17時│
│      │洛因        │書誤載為6 小│  調科壹字第08│  15分許在桃園縣新│
│      │            │包）合計淨重│  0000000號鑑 │  屋鄉永安村中山西│
│      │            │3.98 公 克（│  定通知書    │  路3段725號前    │
│      │            │空包裝重1.16│(2)沒收銷燬之  │(2)臺灣桃園地方法院│
│      │            │公克）      │              │  檢察署94年毒偵字│
│      │            │            │              │  第1860號卷第26、│
│      │            │            │              │  29 頁）         │
├───┼──────┼──────┼───────┼─────────┤
│二    │第一級毒品海│1小包淨重0.1│(1)法務部調查局│(1)94年5 月14日16時│
│      │洛因        │2 公克（空包│  調科壹字第08│  許在桃園縣龍潭鄉│
│      │            │裝重0.19公克│  0000000 號鑑│  民族路473 巷4 弄│
│      │            │）          │  定通知書    │  4 號前          │
│      │            │            │(2)沒收銷燬之  │(2)臺灣桃園地方法院│
│      │            │            │              │  檢察署94年毒偵字│
│      │            │            │              │  第2949號卷第24、│
│      │            │            │              │  26 頁）         │
├───┼──────┼──────┼───────┼─────────┤
│三    │未有第一級毒│無          │無            │94年5 月17日1 時50│
│      │品海洛因扣案│            │              │分許在桃園縣大溪鎮│
│      │            │            │              │北二高地磅前      │
├───┼──────┼──────┼───────┼─────────┤
│四    │第一級毒品海│7 小包合計淨│(1)法務部調查局│(1)94年5 月24日20時│
│      │洛因        │重16.67 公克│  調科壹字第04│  許在台北市大同區│
│      │            │（空包裝重1.│  0000000 號鑑│  環河北路2 段235 │
│      │            │82公克）    │  定通知書    │  號前            │
│      │            │            │(2)沒收銷燬之  │(2)臺灣士林地方法院│
│      │            │            │              │  檢察署94年毒偵字│
│      │            │            │              │  第1121號卷第24、│
│      │            │            │              │  27頁）          │
└───┴──────┴──────┴───────┴─────────┘
附本件論罪科刑依據之法條：
毒品危害防制條例第十條
施用第一級毒品者，處六月以上五年以下有期徒刑。
施用第二級毒品者，處三年以下有期徒刑。
